臺北高等行政法院裁定
                                      100年度簡字第560號
原      告  程祿富
            邱祖源
被      告  新北市政府
代  表  人  朱立倫（市長）
上列當事人間醫療法事件，原告程祿富不服行政院衛生署中華民
國100 年3 月1 日衛署訴字第0990030339號訴願決定、原告邱祖
源不服行政院衛生署100 年3 月2 日衛署訴字第0990030340號訴
願決定，共同提起行政訴訟，本院裁定如下：
    主  文
原告之訴駁回。
訴訟費用由原告負擔。
    理  由
壹、原告程祿富部分：
一、按「人民因中央或地方機關之違法行政處分，認為損害其權
    利或法律上之利益，經依訴願法提起訴願而不服其決定，或
    提起訴願逾3 個月不為決定，或延長訴願決定期間逾2 個月
    不為決定者，得向高等行政法院提起撤銷訴訟。」「第4 條
    及第5 條訴訟之提起，應於訴願決定書送達後2 個月之不變
    期間內為之。」「原告之訴，有下列各款情形之一者，行政
    法院應以裁定駁回之。但其情形可以補正者，審判長應定期
    間先命補正：……六、起訴逾越法定期限者。……」行政訴
    訟法第4 條第1 項、第106 條第1 項前段及第107 條第1 項
    第6 款分別定有明文。次按「訴願文書之送達，除前2 項規
    定外，準用行政訴訟法第67條至第69條、第71條至第83條之
    規定。」復為訴願法第47條第3 項所規定。又按「送達於住
    居所、事務所、營業所或機關所在地不獲會晤應受送達人者
    ，得將文書付與有辨別事理能力之同居人、受雇人或願代為
    收受而居住於同一住宅之主人。」「（第1 項）送達不能依
    前2 條規定為之者，得將文書寄存於送達地之自治或警察機
    關，並作送達通知書2 份，1 份黏貼於應受送達人住居所、
    事務所或營業所門首，1 份交由鄰居轉交或置於應受送達人
    之信箱或其他適當之處所，以為送達。（第2 項）前項情形
    ，如係以郵務人員為送達人者，得將文書寄存於附近之郵政
    機關。（第3 項）寄存送達，自寄存之日起，經10日發生效
    力。」亦為行政訴訟法第72條第1 項、第73條第1 項、第2
    項及第3 項所明定。
二、本件原告程祿富不服臺北縣政府（於民國99年12月25日改制
    為被告，以下均以被告稱之）99年10月12日北府衛醫字第09
    90137274號行政處分書，提起訴願，經行政院衛生署（下稱
    衛生署）以100 年3 月1 日衛署訴字第0990030339號訴願決
    定駁回。查上開訴願決定書已於100 年3 月4 日由郵務人員
    寄存於送達地即原告程祿富當時居所（見上開訴願卷中原告
    記載之送達地址及訴願書所附信封記載之原告地址）附近之
    郵政機關（梅山郵局），並作送達通知書2 份，1 份黏貼於
    原告程祿富居所門首，1 份置於原告程祿富之信箱，以為送
    達，此有送達證書附於該訴願卷可稽。則原告程祿富提起撤
    銷訴訟之期間，應自100 年3 月15日起算（寄存送達，自寄
    存之日起，經10日發生效力），又依訴願決定書之送達證書
    記載，其起訴期間開始進行時，原告程祿富不在本院所在地
    住居，計算其起訴期間，應扣除在途期間13日（有關住居之
    有無，應依法定不變期間開始進行時之情形決定之；最高法
    院73年度台上字第3284號裁定、臺灣高等法院暨所屬法院民
    事法律問題研究、最高行政法院96年度裁字第3176號裁定，
    其意旨均資參照），則本件起訴期間算至100 年5 月27日（
    星期五）即已屆滿。迺原告程祿富遲至100 年7 月20日始向
    本院提起撤銷訴訟，此有本院加蓋於訴狀之收文戳記所載日
    期可憑，顯已逾法定不變期間，則原告程祿富提起本件訴訟
    ，依首開法條規定，不能認為合法，而其情形又不可補正，
    應予駁回。
貳、原告邱祖源部分：
一、按「人民因中央或地方機關之違法行政處分，認為損害其權
    利或法律上之利益，經依訴願法提起訴願而不服其決定，或
    提起訴願逾3 個月不為決定，或延長訴願決定期間逾2 個月
    不為決定者，得向高等行政法院提起撤銷訴訟。」「第4 條
    及第5 條訴訟之提起，應於訴願決定書送達後2 個月之不變
    期間內為之。」「原告之訴，有下列各款情形之一者，行政
    法院應以裁定駁回之。但其情形可以補正者，審判長應定期
    間先命補正：……六、起訴逾越法定期限者。……」行政訴
    訟法第4 條第1 項、第106 條第1 項前段及第107 條第1 項
    第6 款分別定有明文。
二、本件原告邱祖源不服被告97年4 月1 日北府衛醫字第097002
    7682號行政處分書，提起訴願，經衛生署以100 年3 月2 日
    衛署訴字第0990030340號訴願決定駁回。查上開訴願決定書
    已於100 年3 月7 日送達於原告邱祖源本人，此有送達證書
    附於該訴願卷可稽。則原告邱祖源提起撤銷訴訟之期間，應
    自100 年3 月8 日起算，因原告邱祖源設籍於新北市，扣除
    在途期間2 日，算至100 年5 月9 日（星期一）即已屆滿。
    迺原告邱祖源遲至100 年7 月20日始向本院提起撤銷訴訟，
    此有本院加蓋於訴狀之收文戳記所載日期可憑，顯已逾法定
    不變期間，則原告邱祖源提起本件訴訟，揆諸上開法條規定
    ，不能認為合法，而其情形又不可補正，應予駁回。
參、本件原告程祿富、邱祖源之起訴既不合法，其實體上之主張
    及陳述，已無審究之必要，附此敘明。
肆、依行政訴訟法第236 條、第107 條第1 項第6 款、第104 條
    ，民事訴訟法第95條、第78條、第85條第1 項前段，裁定如
    主文。
中    華    民    國    100   年    10    月    31    日
                    臺北高等行政法院第二庭
                                    法  官  曹瑞卿
上為正本係照原本作成。
本件以訴訟事件所涉及之法律見解具有原則性者為限，始得於本
裁定送達後10日內向本院提出抗告狀（須按他造人數附繕本），
並經最高行政法院許可後方得抗告。
中    華    民    國    100   年    10    月    31    日
                                    書記官  黃玉鈴